最高法院刑事判決　　　　　　九十六年度台上字第四六六九號
上　訴　人　甲○○
　　　　　　　　　　號1樓
上列上訴人因違反槍砲彈藥刀械管制條例等罪案件，不服台灣高
等法院中華民國九十六年四月二十七日第二審判決（九十五年度
上訴字第三八三九號，起訴案號：台灣台北地方法院檢察署九十
四年度偵字第一０五三一號），提起上訴，本院判決如下：
    主  文
上訴駁回。
    理  由
一關於未經許可持有可發射子彈具有殺傷力之改造手槍及未經許
可製造子彈部分：
按刑事訴訟法第三百七十七條規定，上訴於第三審法院，非以判
決違背法令為理由，不得為之。是提起第三審上訴，應以原判決
違背法令為理由，係屬法定要件。如果上訴理由狀並未依據卷內
訴訟資料，具體指摘原判決不適用何種法則或如何適用不當，或
所指摘原判決違法情事，顯與法律規定得為第三審上訴理由之違
法情形，不相適合時，均應認其上訴為違背法律上之程式，予以
駁回。本件上訴人甲○○就未經許可，持有可發射子彈具有殺傷
力之改造手槍及未經許可製造子彈部分上訴意旨略稱：(一)原判決
對於上訴人未經許可於住處持有具有殺傷力之改造手槍三支之事
實，並未於理由詳予記載所依憑之證據，有判決理由不備之違法
。又依證人陳淑惠證述，及警方之報告書，可知扣案槍彈係警察
於上訴人進屋內時，從上訴人手提包內查獲，原判決認定上訴人
係於住處持有該槍彈，此亦有理由矛盾之違法。(二)原經警察扣案
具有殺傷力之子彈七顆，其彈殼及鋼珠是否以熱熔膠黏合、固定
，原鑑定機關並未進行檢測，原判決徒憑上訴人自白，認係上訴
人黏合製造，有應調查之證據未予調查之違誤。又扣案之子彈另
有六顆經鑑定為無殺傷力，原判決認定扣案之子彈其中七顆具有
殺傷力，亦有理由矛盾之違法。上訴人於原審曾經主張扣案之子
彈並非上訴人所改造，並聲請傳喚訊問證人劉俞偉，原審未為該
項證據調查，以上訴人之自白為唯一證據，認定上訴人犯行，原
判決有查證未盡及適用法則不當之違法等語。
惟查原判決認定上訴人有原判決事實欄所載之未經許可，持有可
發射子彈，具有殺傷力之改造手槍及未經許可製造子彈之事實，
因而維持第一審論處上訴人未經許可，持有可發射子彈具有殺傷
力之改造手槍及未經許可製造子彈二項併合處罰之罪刑，駁回該
部分上訴人在第二審之上訴，就認定上訴人前一犯行部分，係依
憑上訴人於偵審中之自白供認，佐以扣案經內政部警政署刑事警
察局（下稱刑事警察局）鑑驗具有殺傷力之改造手槍三支，為其
論罪之基礎。就認定上訴人後一犯行部分，係以上訴人於警訊、
檢察官偵查中及於第一審供認：伊於台北市○○街夜市購買金屬
彈殼、鋼珠，並以熱融膠黏合製造成子彈之供述，佐以扣案子彈
七顆，經刑事警察局先後二次鑑驗，認係由玩具金屬彈殼，加裝
鋼珠組合而成，經試射，可擊發，認具殺傷力，亦有該局槍彈鑑
定書及該局覆第一審法院函文可憑等事證，為其論罪之依據。又
按原審依憑上訴人於偵審中所為伊將上揭槍、彈藏放台北市萬華
區○○○路住宅被警察查獲之供認陳述，以及上訴人供認伊以熱
融膠黏合彈殼、鋼珠，製造成子彈之供述，佐以上揭不利於上訴
人之事證，憑以為事實之認定，自無不合。原審以事證已明確，
未再囑託鑑定機關就上訴人是否以熱融膠黏合方式黏合彈殼、鋼
珠，憑以製造成子彈，以及未再傳喚訊問證人劉俞偉，均難遽指
有違背證據調查必要性之違誤。又，本案經警察查獲扣案之子彈
十三顆，原審依憑上揭事證，認定其中七顆有殺傷力（該七顆業
經刑事警察局鑑驗實射耗掉），上訴人應就製造該七顆有殺傷力
之子彈部分，負未經許可製造子彈之罪責；其餘六顆經鑑定無殺
傷力，原審以上訴人被訴非法製造該六顆子彈部分，為不能證明
犯罪，惟因該部分與有罪部分，依公訴意旨認有裁判上一罪關係
，應不另為無罪之諭知，已於判決詳其論斷之理由，自亦無所
謂理由矛盾之違誤。上訴人就上揭犯罪之其餘上訴意旨，係徒憑
己見，就原審採證認事職權之適法行使，及原判決已論斷說明之
事項，重複為事實之爭辯，任指原判決有上訴意旨指摘之違誤，
核與法律所規定得為第三審上訴理由之違法情形不相適合。該部
分上訴違背法上之程式，應予駁回。
二關於攜帶兇器竊盜部分：
按刑法第三百二十一條之加重竊盜罪，依刑事訴訟法第三百七十
六條第二款規定，係屬於不得上訴於第三審法院之案件。上訴人
就原判決論處其刑法第三百二十一條第一項第三款攜帶兇器竊盜
部分，提起第三審上訴，並非合法，該部分上訴應併予駁回。
據上論結，應依刑事訴訟法第三百九十五條前段，判決如主文。
中　　華　　民　　國　九十六　年　　八　　月　 三十 　日
                      最高法院刑事第八庭
                          審判長法官  陳　正　庸
                                法官  賴　忠　星
                                法官  林　開　任
                                法官  宋　　　祺
                                法官  石　木　欽
      本件正本證明與原本無異
                                      書  記  官
中　　華　　民　　國　九十六　年　　九　　月　　七　　日
                                                      Ｑ
